# 请教一个合作开发项目收入确认的问题

提问人：johnlock 时间：2014-03-17 15:14:57
公司和另外一方合作开发某矿产项目，公司负责后续投入和经营，另外一方只出采矿权，不负责日常管理和运营费用，项目收益（矿石）按照70:30的比例分成。这种情况下公司是视同对外投资，合并该矿山报表呢，还是按照共同控制经营的思路，确认所有相关资产、负债、收入和成本费用？

回答人：chenyiwei
这个问题要考虑几方面： 1 、该矿是否构成一个独立核算的会计主体； 2 、合作双方在该矿相关的事务上的关系，即与该矿相关的重要事项是否需有双方协商一致确定，还是可以由你公司单方面确定； 3 、矿石的分成比例（谁得大头）； 4 、你公司目前对该矿的经营管理权限的大小、是否受到特殊的限制，是否必须在双方协商一致的管理框架内行使管理权；等等。

提问人：johnlock 时间：2014-03-17 19:54:30
谢陈版，详情如下： 1 、该矿可独立核算； 2 、该矿目前由我方控制； 3 、矿石分成我方居多数； 4 、我方对该矿全面管理，对方不参与管理，只是享受矿石分成。

回答人：chenyiwei
从你说的情况看，视同子公司将其报表完整纳入合并范围，将合作方所享有的权益作为少数股权列报的可能性相对较大。